臺灣南投地方法院民事簡易裁定
111年度投簡字第147號
原      告  得理資產管理有限公司

法定代理人  楊仁宏  


上列當事人與被告李思明等間撤銷遺產分割登記事件，裁定如下
：
    主  文
原告應於本裁定送達翌日起15日，向本院聲請閱卷並補正下列事
項：追加與被告李思明一同為遺產分割協議之其他當事人為被告
，並提出追加被告之姓名、住居所或其他足資識別身分之資料。
逾期未補正，即依民事訴訟法第436條第2項及第249條第2項第1
款規定，判決駁回原告之訴。
    理  由
一、按所謂「當事人適格」，係指具體訴訟可為當事人之資格，
    得受本案之判決而言。此種資格，稱為訴訟實施權或訴訟行
    為權。判斷當事人是否適格，應就該具體之訴訟，依當事人
    與特定訴訟標的之法律關係定之，且當事人適格為訴權存在
    之要件，屬法院應依職權調查之事項（最高法院95年度台抗
    字第78號裁定要旨及96年度台上字第1780號判決要旨參照）
    。又訴訟標的對於共同訴訟之各人必須合一確定者，必須一
    同起訴或一同被訴，其當事人之適格，始能謂無欠缺。而遺
    產屬於繼承人全體之公同共有，故就公同共有權利為訴訟者
    ，乃屬固有必要共同訴訟，應由公同共有人全體一同起訴或
    被訴，否則於當事人之適格即有欠缺（最高法院99年度台上
    字第610號民事判決要旨參照）。再按繼承人有數人時，在
    分割遺產前，各繼承人對於遺產全部為公同共有；公同共有
    物之處分及其他之權利行使，除法律另有規定外，應得公同
    共有人全體之同意，分別於民法第1151條、第828條第3項定
    有明文。又按債權人依民法第244條行使其撤銷權，如僅請
    求撤銷債務人之行為，則應以行為當事人為被告，即其行為
    為單獨行為時，應以債務人為被告，其行為為雙方行為時，
    應以債務人及其相對人為被告，故其行為當事人有數人時，
    必須一同被訴，否則應認其當事人之適格有欠缺（最高法院
    28年渝上字第978號判例要旨參照）。
二、復按原告之訴，有當事人不適格者，法院得不經言詞辯論，
    逕以判決駁回之。但其情形可以補正者，審判長應定期間先
    命補正，民事訴訟法第249條第2項第1款定有明文，且前揭
    規定於簡易訴訟程序亦有適用，此觀同法第436條第2項自明
    。
三、查原告提起本件撤銷遺產分割登記訴訟，主張被告李思明積
    欠原告新臺幣（下同）96萬0,470元之債務未還，卻將被繼
    承人李印培所遺之遺產於未拋棄繼承之情形下，移轉予被告
    徐○○，有害於原告之債權，依民法第244條第1項行使撤銷訴
    權等語，惟原告未將與被告李思明一同作成遺產分割協議之
    其他當事人列為被告，揆諸前揭說明，有當事人不適格情事
    ，應命原告補正如主文所示之內容。倘逾期未補正如主文所
    示之內容，即依民事訴訟法第436條第2項及第249條第2項第
    1款規定，以當事人不適格為由，逕以判決駁回原告之訴。
四、依民事訴訟法第436條第2項、第249條第2項第1款，裁定如
    主文。
中　　華　　民　　國　　111 　年　　5 　　月　　3 　　日
                  南投簡易庭  法  官  林彥宇
以上為正本係照原本作成。
本裁定不得抗告。
中　　華　　民　　國　　111 　年　　5 　　月　　3 　　日
                              書記官  藍建文